【裁判字號】    95,易,1589
【裁判日期】    951020
【裁判案由】    毒品危害防制條例
【裁判全文】
臺灣高雄地方法院刑事判決              95年度易字第1589號
公  訴  人  臺灣高雄地方法院檢察署檢察官
被      告  甲○○
                    （另案於臺灣高雄監獄執行中）
上列被告因違反毒品危害防制條例案件，經檢察官提起公訴（95
年度毒偵字第5891號），本院適用簡式審判程序判決如下：
    主  文
甲○○施用第二級毒品，累犯，處有期徒刑肆月，如易科罰金，
以佰元折算壹日。
    事  實
一、甲○○前於民國（下同）89年間，因施用毒品，經本院裁定
    送觀察、勒戒後，因認無繼續施用毒品之傾向，於89年10月
    27日執行完畢釋放；嗣於同年間，又因施用毒品，經本院裁
    定令入戒治處所施以強制戒治，嗣經本院裁定停止戒治，所
    餘戒治期間，付保護管束，於90年12月21日保護管束期間屆
    滿視同強制戒治期滿。另經檢察官起訴，經本院以90年度鳳
    簡字第258 號判處有期徒刑6 月確定，並於91年10月31日執
    行完畢。詎仍不知悔改，仍於前述強制戒治執行完畢釋放後
    5 年內之95年5 月14日某時，在高雄縣鳳山巿中山東路229
    巷12弄45之3 號，以玻璃球燒烤之方式，施用甲基安非他命
    1 次。嗣於同年5 月17日12時30分許，在上址前因形跡可疑
    為警盤查，並同意採尿送驗後，始悉上情。
二、案經高雄縣警察局鳳山分局報請臺灣高雄地方法院檢察署檢
    察官查起訴。
    理  由
壹、程序部分
    本件被告甲○○所犯係死刑、無期徒刑、最輕本刑為3 年以
    上有期徒刑以外之罪，其於準備程序中就前揭被訴事實為有
    罪之陳述，經受命法官告知簡式審判程序之旨，並聽取公訴
    人、被告之意見後，本院認無不得或不宜改依簡式審判程序
    進行之處，爰依刑事訴訟法第273 條之1 第1 項、第284 條
    之1 ，裁定本件由受命法官獨任進行簡式審判程序，合先敘
    明。
貳、實體部分
一、上揭事實，業據被告甲○○於警詢、偵查及本院審理時供認
    不諱，且被告經警盤檢後所採集之尿液，經送請臺灣檢驗科
    技股份有限公司檢驗，確呈甲基安非他命陽性反應，有前揭
    檢驗機構95年6 月27日出具之尿液檢驗報告1 紙在卷可佐。
    足認被告之自白與事實相符，堪以採信。
二、被告前於89年間因施用毒品，經本院裁定送觀察、勒戒後，
    因認無繼續施用毒品之傾向，於89年10月27日執行完畢釋放
    ；嗣於同年間，又因施用毒品，經本院裁定令入戒治處所施
    以強制戒治，嗣經本院裁定停止戒治，所餘戒治期間，付保
    護管束，於90年12月21日保護管束期間屆滿視同強制戒治期
    滿，有臺灣高等法院被告前案紀錄表附卷可查。被告於該強
    制戒治執行完畢後5 年內再犯本件施用毒品案件，自應依法
    論科。
三、新舊法比較適用：
    查被告行為後，刑法於94年2 月2 日經總統令修正公布，於
    95 年7月1 日施行，而比較新舊法時應就罪刑有關之共犯、
    未遂犯、想像競合犯、牽連犯、連續犯、結合犯，以及累犯
    加重、自首減輕暨其他法定加減原因（如身分加減）與加減
    例等一切情形，綜其全部罪刑之結果而為比較（最高法院95
    年5 月23日刑事庭第8 次會議決議參照）。經查：
  (一)刑法修正施行前，刑法第47條原規定「受有期徒刑之執行完
    畢，或受無期徒刑或有期徒刑一部之執行而赦免後，5 年內
    再犯有期徒刑以上之罪者，為累犯，加重本刑至二分之一」
    ，新法第47條第1 項則規定「受徒刑之執行完畢，或一部之
    執行而赦免後，5 年以內故意再犯有期徒刑以上之罪者，為
    累犯，加重本刑至二分之一」，其立法理由為累犯以出於故
    意再犯者為限。被告所犯本罪為故意犯罪，依修正前、後之
    刑法第47條第1 項之規定，均構成累犯。
  (二)刑法修正施行前，刑法第41條第1 項前段原規定：「犯最重
    本刑為5 年以下有期徒刑以下之刑之罪，而受6 個月以下有
    期徒刑或拘役之宣告，因身體、教育、職業、家庭之關係或
    其他正當事由，執行顯有困難者，得以1 元以上3 元以下折
    算一日，易科罰金。」，該易科罰金折算標準，依修正前罰
    金罰鍰提高標準條例第2 條前段規定，就其原定數額提高為
    100 倍折算1 日，則修正前之易科罰金折算標準，應以銀元
    300 元折算1 日，經折算為新臺幣後，應以新臺幣900 元折
    算為1 日；至修正後之刑法第41條第1 項前段則規定：「犯
    最重本刑為5 年以下有期徒刑以下之刑之罪，而受6 個月以
    下有期徒刑或拘役之宣告者，得以新臺幣1,000 元、2,000
    元或3,000 元折算1 日，易科罰金。」，自以95年7 月1 日
    修正公布施行前之規定，較有利於被告。
  (三)綜合前開規定比較之結果，依刑法第2 條第1 項從舊從輕原
    則之規定，應以舊法之規定有利於被告。
四、查甲基安非他命為毒品危害防制條例第2 條第2 項第2 款所
    規定之第二級毒品，被告施用甲基安非他命之行為，係觸犯
    該條例第10條第2 項之施用第二級毒品罪。被告持有甲基安
    非他命後，復進而施用，其持有之低度行為，為施用之高度
    行為所吸收，不另論罪。被告前因施用毒品，經本院以90年
    鳳簡字第258 號判處有期徒刑6 月確定，於91年10月31日執
    行完畢，有臺灣高等法院被告前案紀錄表可參，其於執行完
    畢後5 年內故意再犯本件有期徒刑以上之罪，為累犯，應依
    修正前刑法第47條之規定加重其刑。爰審酌被告前因施用毒
    品，經強制戒治後，仍未能戒絕毒品，猶再施用，顯見其不
    知悔改，意志不堅，惟念其施用毒品乃自戕一己之身體健康
    ，尚未害及他人等一切情狀，量處如主文所示之刑，並依修
    正前刑法第41條第1 項前段諭知易科罰金之折算標準，以示
    懲儆。
據上論斷，應依刑事訴訟法第273 條之1 第1 項、第299 條第1
項前段，毒品危害防制條例第10條第2 項，刑法第2 條第1 項前
段、第11條、修正前刑法第47條、第41條第1 項前段，修正前罰
金罰鍰提高標準條例第2 條，判決如主文。
中    華    民    國    95    年    10    月    20    日
                  刑事第六庭  法  官  李  蓓
以上正本證明與原本無異。
如不服本判決，應於收受送達後10日內向本院提出上訴書狀（應
附繕本）。
中    華    民    國    95    年    10    月    23    日
                              書記官  何慧娟
附錄本案論罪科刑法條：
毒品危害防制條例第10條
施用第一級毒品者，處6月以上5年以下有期徒刑。
施用第二級毒品者，處3年以下有期徒刑。


司法院資訊處製作；財團法人民間司法改革基金會備份。
